【裁判字號】    90,上易,1707
【裁判日期】    900912
【裁判案由】    竊盜
【裁判全文】
台灣高等法院台中分院刑事判決                    九十年度上易字第一七０七號
    上  訴  人
    即  被  告  丙○○
右上訴人因竊盜案件，不服台灣台中地方法院中華民國九十年六月十八日第一審判決
（民國九十年度易字第四０七號，起訴案號：台灣台中地方法院檢察署民國八十九年
度偵字第二０二一六號；移送本院併辦案號：台灣台中地方法院檢察署九十年度偵字
第一一五八五號），提起上訴，本院判決如左：
    主      文
原判決撤銷。
丙○○共同連續攜帶兇器竊盜，處有期徒刑柒月。扣案之鑰匙一把沒收。
    事      實
一、丙○○前民國（下同）八十一年至八十五年間因煙毒、違反槍砲彈藥刀械管制條
    例等前科，經法院定應執行有期徒刑四年五月確定，刑期至九十一年二月十八日
    止，自八十八年九月十八日假釋付保護管束（上開案件均未執行完畢，未構成累
    犯），其於假釋中，猶不知悔改，基於概括之犯意，意圖為自己不法之所有，
  先與成年男子陳威男（另移送併案審理）互為犯意聯絡，於八十九年十一月二十
    二日二十三時許，在台中市○○路附近，持其所有客觀上足認為凶器之活動扳手
    一支，竊取丁○○所有機車牌ＭＧＬ－五四九號一面。渠等得手後，即將該車牌
    懸掛在向林宗賢所借來之機車上使用；嗣於八十九年十二月五日十時三十五分許
    ，二人共同騎乘懸掛上開車牌之機車，行經太平市○○街十巷二十之一號前，為
    警查獲。又於九十年四月八日上午九時許，在南投縣南投市○○里○○路二四
    一號，以其所有供行竊所用之自備鑰匙一支，徒手竊取賴素梅所有停放於該處之
    車牌號碼Ｋ六─四六二三號自用小客車代步；嗣於九十年四月十七日十三時三十
    分許，在台中市北屯區忠冠巷二十五號旁，為警查獲，並扣得其所有供竊取上開
    自用小客車所用之鑰匙一把。
二、案經台中縣警察局移送台灣台中地方法院檢察署檢察官偵查起訴及台中縣警察局
    霧峰分局報請台灣台中地方法院檢察署檢察官移送本院併辦。
    理      由
一、訊據被告丙○○對右揭與陳威男共同竊取車牌犯行坦承不諱，核與同案被告陳威
    男供認所述相符，復據被害人丁○○指訴失竊情節在卷，並有被害人丁○○出具
    之贓物領據一紙、車牌失竊資料個別查詢報表、查獲相片附卷可稽，事證明確，
    此部分犯行堪以認定。雖被告丙○○辯稱未攜帶兇器云云，惟扳手在客觀上足供
    兇器使用，亦堪以認定。
二、訊據被告矢口否認右揭竊取自用小客車代步之事實，惟查，此部分犯行業據其於
    警訊時及檢察官訊問時坦承不諱，有各該訊問筆錄在卷可稽，並據被害人賴素梅
    之夫乙○○指訴失竊情節在卷，及其出具之贓物認領保管單一紙、車輛失竊資料
    個別查詢報表附卷可稽，事證明確，此部分犯行同堪認定。
三、(一)核被告所為右揭之犯行，係犯刑法第三百二十一條第一項第三款之攜帶兇器
    竊盜罪，右揭之犯行，係犯刑法第三百二十條第一項之竊盜罪。(二)其與陳威男
    就部分犯行，有犯意聯絡行為分擔，均為共同正犯。(三)再者，其先後二行為，
    時間緊接，犯罪構成要件相同，顯係基於概括之犯意為之，為連續犯，應依刑法
    第五十六條之規定從重論以攜帶兇器竊盜一罪。而本案移送併辦部分，雖未經檢
    察官提起公訴，惟被告該等部分犯行，與起訴部分有連續犯關係，屬裁判上一罪
    ，為起訴效力所及，應併予審判。(四)原判決對於被告論罪科刑，固非無見，而被
    告之上訴固無理由，惟對右揭併案部分，單憑被告在法官訊問時答以竊取車牌後
    即不想再偷云云，即認定前後二竊盜行為非基於同一概括犯意，本院認為如此判
    斷，過度簡化被告於審判中臨場之防衛意圖，本院更認為被告於短短數個月內相
    繼竊取車牌、車輛，應有隨意竊取車牌、車輛以方便交通的概括犯意。是原判決
    既有可議，自屬無可維持，應由本院予以撤銷改判。(五)爰審酌被告有右揭犯罪前
    科，有卷附被告全國前案紀錄表一件在卷可稽，於假釋中一再竊盜等一切情狀，
    量處如主文第二項所示之刑，以示懲儆。(六)被告所有供行竊所用之扳手一支，並
    未扣案，顯已滅失，自不予宣告沒收，附此敘明。至於扣案之鑰匙一把，為被告
    所有且係供竊盜犯罪所用之物，業據被告供承在卷，爰依刑法第三十八條第一項
    第二款宣告沒收。
四、據上論斷，應依刑事訴訟法第三百六十九條第一項前段、第三百六十四條、第二
    百九十九條第一項前段，刑法第三百二十一條第一項第三款、第二十八條、第五
    十六條、第三十八條第一項第二款，判決如主文。
本案經檢察官甲○○到庭執行職務。
中      華      民      國      九十    年      九      月      十二    日
                                  台灣高等法院台中分院刑事第八庭
                                        審判長法  官  羅  得  村
                                              法  官  陳  賢  慧
                                              法  官  林  輝  煌
右正本證明與原本無異。
不得上訴。
                                              書記官  吳  宗  玲
中      華      民      國      九十    年      九      月      十二    日
附錄：
刑法第三百二十條
意圖為自己或第三人不法之所有，而竊取他人之動產者，為竊盜罪，處五年以下有期
徒刑、拘役或五百元以下罰金。
意圖為自己或第三人不法之利益，而竊佔他人之不動產者，依前項之規定處斷。
前二項之未遂犯罰之。
刑法第三百二十一條
犯竊盜罪而有左列情形之一者，處六月以上五年以下有期徒刑：
  一  於夜間侵入住宅或有人居住之建築物、船艦，或隱匿其內而犯之者。
  二  毀越門扇、牆垣或其他安全設備而犯之者。
  三  攜帶兇器而犯之者。
  四  結夥三人以上而犯之者。
  五  乘火災、水災或其他災害之際而犯之者。
  六  在車站或埠頭而犯之者。
前項之未遂罰之。
                    Ｒ


司法院資訊處製作；財團法人民間司法改革基金會備份。
